臺灣板橋地方法院刑事判決　　　　　　 96年度交易字第306號
公　訴　人　臺灣板橋地方法院檢察署檢察官
被　　　告　甲○○
上列被告因妨害公務等案件，經檢察官提起公訴（96年度偵字第
11870 號），被告於準備程序認罪，本院以簡式審判程序判決如
下：
    主  文
甲○○犯不能安全駕駛動力交通工具罪，處罰金新臺幣伍萬壹仟
元，如易服勞役以新臺幣貳仟元折算壹日。又犯妨害公務執行罪
，處有期徒刑柒月，緩刑貳年。
    事實及理由
一、按除被告所犯為死刑、無期徒刑、最輕本刑為三年以上有期
    徒刑之罪或高等法院管轄第一審案件者外，於第一次審判期
    日前之準備程序進行中，被告先就被訴事實為有罪之陳述時
    ，審判長得告知被告簡式審判程序之旨，並聽取當事人、代
    理人、辯護人及輔佐人之意見後，裁定進行簡式審判程序，
    刑事訴訟法第273 條之1 第1 項定有明文。經核本件被告甲
    ○○所犯係死刑、無期徒刑、最輕本刑為三年以上有期徒刑
    以外之罪，其於準備程序中就被訴事實為有罪之陳述，經法
    官告知簡式審判程序之旨，並聽取公訴人、被告之意見後，
    本院爰依首揭規定，裁定進行簡式審判程序，合先敘明。
二、本件犯罪事實：
    甲○○明知服用酒類，不能安全駕駛動力交通工具者，不得
    駕駛，詎其於民國96年5 月11日晚上10時許起，在臺北縣新
    莊市○○路某處與友人飲酒，至翌日（即同年月12日）凌晨
    5 時多許，已達不能安全駕駛動力交通工具之程度，竟仍駕
    駛車號1319-MQ3號自用小客車，往臺北縣中和市方向行駛，
    其後於同日上午6 時許（起訴書誤載為「5 時50分許」），
    行經臺北縣中和市○○路與中正路口時，因其不勝酒力，將
    車橫停於中正路之機車停車格，經警據報到場處理，警員乙
    ○○盤查後，乃通報備勤員警前來將甲○○帶返警局實施酒
    測。待備勤警員到場後，甲○○因酒後略帶醉意，浮躁不耐
    久候，即表示不原配合警方處理，欲自行離去，遂逕行倒車
    沿中和市○○路往板橋方向疾駛，警員乙○○見狀，隨即駕
    駛警用巡邏車自後追趕，嗣於同日上午6 時25分許，追至中
    和市○○路與員山路口時，始因甲○○停車等候號誌而追上
    ，警員乙○○乃上前請其將車停至路旁並出示證件，並將手
    伸入其車窗內欲拿其證件，詎甲○○竟又基於妨害公務之犯
    意，不顧警員乙○○之安危，猛踩油門向前疾駛，強行將懸
    掛在車窗之警員乙○○向前拖行，其向前拖行約50公尺後，
    即於同日上午6 時30分許，在中和市○○路○ 段24號前，因
    超車不慎撞到道路中央分隔安全島後停車，致警員乙○○受
    有左肘腫脹、拉傷、關節活動疼痛受限無法使力等傷害（所
    涉傷害犯行部分，未據告訴），其後經警檢測其呼氣酒精濃
    度，測得每公升0.75毫克。案經臺北縣政府警察局中和分局
    報請臺灣板橋地方法院檢察署檢察官偵查起訴。
三、本件犯罪事實之證據：
    (一)被告於警詢、偵查、審理時之自白、證人何志璋於警詢之
      證述。
    (二)卷附之被告呼氣酒精濃度檢測單、警員乙○○之職務報告
      、現場及車損照片、診斷證明書等可資佐證。
四、核本件被告所為，係犯刑法第185 條之3 之酒後不能安全駕
    駛罪、同法第135 條第1 項之妨害公務執行罪。其所犯上開
    二罪，犯意各別，行為互殊，所犯罪名不同，應予分論併罰
    。又按刑法施行法為配合94年1 月7 日修正之刑法第33條第
    5 款規定，罰金貨幣單位已改為新臺幣，於95年5 月19日修
    正增訂刑法施行法第1 條之1 ，規定刑法分則編各罪所定罰
    金之貨幣單位，自94年1 月7 日刑法修正施行後，改為新臺
    幣，並於不變動原規定罰金數額前提下，將刑法分則編各罪
    罰金數額，原有依罰金罰鍰提高標準條例規定提高倍數調整
    之情形及依現行法規所定貨幣單位折算新臺幣條例規定之銀
    元與新臺幣折算標準，分別提高為三十倍或三倍，以使罰金
    新臺幣數額趨於一致，並於95年6 月14日公布施行，本件有
    關被告罰金數額之量處，應依上開刑法施行法第1 條之1 規
    定，以新臺幣罰金數額為之。爰審酌被告之素行、各罪犯罪
    之動機、目的、方法、手段、酒後不能安全駕駛之程度、情
    節、所生危害及犯後坦承之態度等一切情狀，各量處如主文
    所示之刑，罰金部分併諭知易服勞役之折算標準，以資懲儆
    。又被告前未曾因故意犯罪受有期徒刑以上刑之宣告，其所
    犯妨害公務執行部分，因一時失慮，偶罹刑典，事後已坦承
    犯行，深具悔意，且已與被害警員達成民事賠償和解（參見
    卷附調解筆錄），其經此刑之宣告後，應知警惕而無再犯之
    虞，本院因認其所犯妨害公務執行部分，暫不執行其刑為當
    ，予以宣告緩刑二年，用啟自新，並觀後效。
五、依刑事訴訟法第273 條之1 第1 項、299 條第1 項前段、第
    310 條之2 、第454 條，刑法第185 條之3 、第135 條第1
    項、第42條第3 項、第74條第1 項第1 款，刑法施行法第1
    條之1 ，判決如主文。
六、如不服本判決，得自收受送達之日起10日內向本院提出上訴
    狀，上訴於本院第二審合議庭（須附繕本）。
中　　華　　民　　國　　96　　年　　9 　　月　　10　　日
  　                    交通法庭　法　官  彭  全  曄
以上正本證明與原本無異
                                  書記官  吳  詩  琳
中　　華　　民　　國　　96　　年　　9 　　月　　10　　日
附錄本案論罪科刑法條全文：
中華民國刑法第185條之3
（重大違背義務致交通危險罪）
服用毒品、麻醉藥品、酒類或其他相類之物，不能安全駕駛動力
交通工具而駕駛者，處1年以下有期徒刑、拘役或3萬元以下罰金
。
中華民國刑法第135條
（妨害公務執行及職務強制罪）
對於公務員依法執行職務時，施強暴脅迫者，處 3 年以下有期徒
刑、拘役或 3 百元以下罰金。
意圖使公務員執行一定之職務或妨害其依法執行一定之職務或使
公務員辭職，而施強暴脅迫者，亦同。
犯前二項之罪，因而致公務員於死者，處無期徒刑或 7 年以上有
期徒刑；致重傷者，處 3 年以上、 10 年以下有期徒刑。
